【裁判字號】    91,易,3894
【裁判日期】    920304
【裁判案由】    違反商標法
【裁判全文】
臺灣高雄地方法院刑事判決                        九十一年度易字第三八九四號
    公  訴  人  臺灣高雄地方法院檢察署檢察官
    被      告  甲○○  女  四.
    選任辯護人  田平安律師
右列被告因違反商標法案件，經檢察官提起公訴（九十一年度偵字第一二一九七號）
，本院判決如左：
    主  文
甲○○無罪。
    理  由
一、公訴意旨略以：甲○○明知「ＧＩＡＮＮＩ  ＶＥＲＳＡＣＥ」、「ＣＨＥＡＰ
      ＡＮＤ  ＣＨＩＣ  ＢＹ  ＭＯＳＣＨＩＮＯ」、「ＬＯＵＩＳ  ＶＵＩＴＴ
    ＯＮ」、「ＦＥＮＤＩ」、「ＰＲＡＤＡ」、「ＰＯＬＯ  ＢＹ  ＲＡＬＰＨ
    ＬＡＵＲＥＮ」、「ＹＡＬ」、「ＤＫＮＹ  」、「ＧＵＣＣＩ」、「ＣＨＡＮ
    ＥＬ」等如附表所示之商標圖樣，係義大利商吉安妮凡賽斯股份有限公司、義大
    利商月影公司、法商路易威登公司、義大利商芬蒂國際有限公司、盧森堡商普瑞
    得有限公司、美商波露／羅蘭有限公司、法商聖羅蘭香水公司、美商賈柏里工作
    室公司、義大利商固喜歡固喜公司、瑞士商香奈兒股份有限公司等，向經濟部中
    央標準局（現改制為智慧財產局）註冊登記取得商標專用權，分別使用於衣服或
    飾品或眼鏡或化妝品、香水、口紅或皮革、靴鞋或各種書包、手提箱袋、旅行袋
    、皮夾等及應屬本類之其他一切商品上，迄仍在專用期間內，竟意圖販賣營利，
    並基於概括之犯意，自民國九十一年四月間，受某姓名年籍不詳之「李小姐」之
    託，在其所營位於高雄市新興區○○○路一五０號「和藹可親」精品服飾店內，
    擺陳意圖欺騙他人而擅自於同一商品使用相同於上開商標圖樣之衣服、皮包、皮
    夾、皮鞋、皮帶、手錶、口紅、眼鏡等物品，以衣服每件約新台幣（下同）一千
    元至二千元，其他均約賺取差價二百至三百元不等之價格，連續販售予不特定人
    牟利。迄同年六月四日十七時許，為警在上址當場查獲，並扣得如附表所示之仿
    冒皮包、皮夾等共計一百一十九件等語。因認被告甲○○涉有商標法第六十三條
    罪嫌。
二、本件公訴人認被告甲○○涉有前開犯行，係以如附表所示商品扣案可證，告訴代
    理人乙○○指訴綦詳，復有鑑定書及現場查獲照片數張、商標註冊證等資料在卷
    可稽，被告犯行足堪認定為其所憑之論據。
三、按犯罪事實應依證據認定之，無證據不得推定其犯罪事實；檢察官就被告犯罪事
    實，應負舉證責任，並指出證明之方法；又不能證明被告犯罪者，應諭知無罪之
    判決。刑事訴訟法第一百五十四條、第一百六十一條第一項及第三百零一條第一
    項前段分別定有明文。又按而所謂認定犯罪事實之證據，係指足以認定被告確有
    犯罪行為之積極證據而言，該項證據自須適合於被告犯罪事實認定，始得採為斷
    罪資料；苟未能發現相當證據，或證據不足以證明，自不能以推測或擬制之方法
    ，以為裁判基礎。最高法院著有二十九年度上字第三一０五號及四十年度台上字
    第八六號判例可資參照。
四、訊據被告甲○○堅決否認其事，辯稱：我賣的東西都是真品，是跑單幫買回來的
    等語，辯護意旨亦稱：公訴人對於被告於偵查中聲請鑑定，置之不理，即逕行起
    訴，被告自難甘服等語。經查：
  (一)公訴人所據以起訴之鑑定書，係鑑定人兼告訴代理人乙○○所出具，本院為究明
    其鑑定依據，於審理中通知乙○○及司法警察徐壬祥到場說明，經一一檢視附表
    所示物品，經命具結後鑑定結論如下（詳見本院九十一年十二月二十四日訊問筆
    錄）：
  1.鑑定人乙○○部分：
  ＦＥＮＤＩ的絨布女用高跟鞋二十二隻：鞋底尺寸號碼有重複打印情形，真品不
    會重複打印。鞋墊與鞋底的形狀大小不合，真品是完全密合。
  ＬＶ女用高跟鞋二隻是真品。
  ＦＥＮＤＩ的女用馬靴八隻是真品。
  ＦＥＮＤＩ的布料女用高跟鞋二隻是真品。
  ＦＥＮＤＩ的馬毛女用高跟鞋四隻是真品。
  ＦＥＮＤＩ的露空女用涼鞋一雙是仿冒品，因為它的鞋面繡工粗糙有空隙，真品
    應完全密合。
  ＧＵＣＣＩ皮包為真品。
  ＶＥＲＳＡＣＥ手錶三只為仿冒品：它的真品應為真皮所構成的皮帶，但仿冒品
    為塑料膠質，皮帶頭真品為高密度不銹鋼而且重量較重，仿冒品重量較輕，真品
    的錶出廠流水序號應該都不同，但扣案手錶三只流水序號相同。
  ＧＵＣＣＩ手錶一只為仿冒品：大致上看起來都一樣，但是真品錶的構成應為高
    密度不銹鋼，但查扣仿冒品螺絲的部分不平滑，容易刮傷手。
  ＣＨＡＮＥＬ手錶二只為仿冒品：金屬構成部分，真品應為高密度不銹鋼，而且
    真品的錶出廠流水序號應該都不同，但扣案手錶二只流水序號相同。
  ＤＫＮＹ手機套二只為仿冒品：因為英文字母應該沒有連在一起，縫線部分也比
  較不工整。
  ＣＨＡＮＥＬ口紅六支均為真品。
  ＹＳＬ口紅六支是真品或仿冒品無法確定。
  ＭＯＳＣＨＩＮＯ眼鏡三個是真品。
  ＰＯＬＯ皮夾五個，無法確定是真品或仿冒品。
  2.鑑定人徐壬祥部分：
  ＦＥＮＤＩ的絨布女用高跟鞋二十二隻：鞋底尺寸號碼有重複打印情形，真品不
    會重複打印；鞋跟邊緣中央部分有不規則的凹凸，真品應為完全平整。鞋墊與鞋
    底的形狀大小不合，真品是完全密合。
  ＬＶ女用高跟鞋二隻是真品。
  ＦＥＮＤＩ的女用馬靴八隻是真品。
  ＦＥＮＤＩ的布料女用高跟鞋二隻是真品。
  ＦＥＮＤＩ的馬毛女用高跟鞋四隻是真品。
  ＦＥＮＤＩ的露空女用涼鞋一雙是仿冒品，因為它的鞋面繡工粗糙有空隙，真品
    應完全密合。
  ＧＵＣＣＩ皮包內緣縫線不平整，與真品有些差異，但是否為仿冒品要保留。
  ＰＯＬＯ衣服三件是仿冒品，因為它同時掛有ＰＯＬＯ的圖樣還有ＳＡＮＴＡＤ
    ＲＥＡ的吊牌。
  ＰＯＬＯ皮夾五個是仿冒品，因為查扣時沒有發現皮夾內有來源識別卡及雷射防
    偽標籤，而且查扣時是從櫥窗內取出。
  3.鑑定人乙○○及徐壬祥均認為真品的部分：
  ＶＥＲＳＡＣＥ鑰匙圈一個。
  ＭＯＳＣＨＩＮＯ衣服四件、裙子五件、長褲二件、皮包一件、眼鏡三個、毛線
    上衣三件、毛線背心二件、女用外套三件、女用上衣一件。
  ＦＥＮＤＩ皮包三個、衣服五件、裙子十一件、帽子一件。
  ＰＲＡＤＡ衣服二件、眼鏡三付。
  ＧＵＣＣＩ皮帶一條。
  4.鑑定人乙○○及徐壬祥無法確定為真品的部分：ＹＳＬ口紅六條及ＰＯＬＯ皮夾
    五個。
  5.鑑定人乙○○不確定是真品，而徐壬祥認為是仿冒品部分：ＰＯＬＯ衣服三件。
  (二)本院就鑑定人乙○○及徐壬祥認為非真品之商品部分，通知另一鑑定人馮基源到
    場鑑定，鑑定人馮基源具結後亦稱無法確定各該扣案物品為仿冒品（詳見本院九
    十二年二月十八日審理筆錄）。
  (三)上開三名鑑定人均受過專業訓練，有鑑定商標真偽之能力，有其鑑定能力證明各
    一件附卷可參，其對於扣案物品究為真品或仿冒品，均有不同看法，莫衷一是，
    本院難以遽而認定本件扣案物品確為仿冒商標商品。
  (四)又按商標法第六十三條犯罪之成立，須明知為於同一商品或類似商品，使用相同
    或近似於他人註冊商標圖樣之商品而販賣，而所謂明知，依最高法院六十九年台
    上字第五九五號判例意旨，係指直接之故意而言。本件扣案商品經鑑定人鑑定結
  果，既無法確定為仿冒商標商品，更難以遽而認定被告對於販賣扣案商品，有仿
    冒商品認識之直接故意。
  (五)參以被告提出之ＦＥＮＤＩ、ＳＡＮＴＡＮＤＲＥＡ之原廠出貨證明，亦可證明
    被告辯稱係購自國外之真品乙節屬實。
  (六)此外，公訴人亦未提出其他證據證明被告有何商標法第六十三條犯行，揆諸前揭
    法律規定及判例意旨，即屬不能證明被告犯罪，依法應諭知無罪之判決。
據上論斷，依刑事訴訟法第三百零一條第一項，判決如主文。
本案經檢察官黃建銘到庭執行職務。
中      華      民      國      九十二      年      三      月    四    日
                                  臺灣高雄地方法院刑事第四庭
                                      法  官  陳業鑫
右正本證明與原本無異。
如不服本判決，應於判決送達後十日內，向本院提出上訴狀。
                                      書記官  陳素徵
中      華      民      國      九十二      年      三      月    四    日
附表
┌───┬─────┬─────┬──┐
│編號  │商標商品  │種類名稱  │數量│
├───┼─────┼─────┼──┤
│      │          │  手錶    │ ３ │
│ １   │ 凡賽斯   ├─────┼──┤
│      │          │  鑰匙圈  │ １ │
├───┼─────┼─────┼──┤
│      │          │  衣服    │ ３ │
│      │          ├─────┼──┤
│      │          │  裙子    │ ５ │
│      │          ├─────┼──┤
│      │          │  長褲    │ ２ │
│ ２   │ 月影     ├─────┼──┤
│      │          │  皮包    │ １ │
│      │          ├─────┼──┤
│      │          │  眼鏡    │ ３ │
│      │          ├─────┼──┤
│      │          │  帽子    │ １ │
├───┼─────┼─────┼──┤
│      │          │  皮包    │ ３ │
│      │          ├─────┼──┤
│      │          │  衣服    │ ５ │
│ ３   │ 芬迪     ├─────┼──┤
│      │          │  裙子    │１１│
│      │          ├─────┼──┤
│      │          │  皮鞋    │３８│
├───┼─────┼─────┼──┤
│      │          │  衣服    │ ２ │
│ ４   │ 普拉達   ├─────┼──┤
│      │          │  眼鏡    │ ３ │
├───┼─────┼─────┼──┤
│ ５   │ ＬＶ     │  鞋子    │ ２ │
├───┼─────┼─────┼──┤
│ ６   │ ＰＯＬＯ │  皮夾    │ ４ │
├───┼─────┼─────┼──┤
│ ７   │ ＹＳＬ   │  口紅    │ ６ │
├───┼─────┼─────┼──┤
│ ８   │ ＤＫＮＹ │ 手機套   │ ２ │
├───┼─────┼─────┼──┤
│      │          │  口紅    │ ６ │
│ ９   │ 香奈兒   ├─────┼──┤
│      │          │  手錶    │ ２ │
├───┼─────┼─────┼──┤
│      │          │  皮包    │ １ │
│      │          ├─────┼──┤
│ １０ │ＧＵＣＣＩ│  手錶    │ １ │
│      │          ├─────┼──┤
│      │          │  皮帶    │ １ │
└───┴─────┴─────┴──┘


司法院資訊處製作；財團法人民間司法改革基金會備份。
